JESUS ISMAEL OSUNA CARRILLO

- @ jioc396@gmail.com
- 6691155132
- ♀ Diana Laura Riojas #1011, Ampliación Felipe Ángeles





Objetivo

Conseguir un puesto de trabajo que me permita aplicar mis experiencias y conocimientos en mi sector y en las distintas áreas de la empresa, para así desarrollarme profesionalmente para el buen desempeño de las funciones asignadas.



Experiencia Profesional

Ara consultoria y soluciones

10/02/2018 - 20/02/2019

Programador

Aplicación web para administradores en semana La semana de la moto(Js, php,Boostrap)

Ara consultoria y soluciones

03/03/2018 - 20/03/2019

Programador

Sistema web / blog para realización de eventos (wordpress)

Ara consultoria y soluciones

07/04/2018 - 20/04/2019

Programador

Sistema web/ blog para realizar incripciones a tesis

Vipez de Mazatlán S. A DE. C. V

10/08/2019 - 25/09/2019

Programador

Sistema web de control de inventario (vueJs, node(express) con typescript)

Ara consultoria y soluciónes

12/09/19 - 30/01/2020

Programador

Creación de aplicación móvil híbrida con ionic 4(angular) para android e ios para búsqueda de trabajos



Educación

Universidad Autónoma de sinaloa

2015/2019

Licenciatura y ingeniería en sistemas de información 9.1



Habilidades

Sql, Mysql, NoSql, Mongodb, HTML, CSS, Js, Angular 2 framework, Vuejs framework, Nestjs framework(nodejs) Nodejs(express) con typescript, C#, Ionic 4, 5, Flutter, Php, CMS(wordpress, Magento, Prestashop, woocommerce), Boostrap